Сорокин Игорь

Супервайзер

Алматы, Казахстан +7 (707) 764-16-78 https://t.me/rockho13 sorokin092@gmail.com

НАВЫКИ

Работа в условиях многозадачности, работа в команде, высокие коммуникативные навыки, исполнительность, ответственность, высокая степень самоорганизации, быстрая обучаемость.

ОПЫТ РАБОТЫ

Февраль 2019 - Апрель 2022

Торговый представитель, Супервайзер

(Eurasia DS, Вичунай Казахстан, Jagsy Distribution)

- Посещал торговые точки согласно разработанному маршруту
- Контролировал соблюдение условий по договорам
- Принимал меры для снижение дебиторской задолженности клиентов
- Устанавливал и поддерживал деловые отношения с представителями торговых точек на вверенной территории
- Проводил регулярный мониторинг и анализ конкурентов
- Искал новых клиентов, участвовал в переговорах, заключал договора
- Контролировал работу мерчендайзеров
- Занимался подачей заявлений на получение фито-карантинного сертификата и проходил досмотр подкарантинной продукции
- Занимался вводом новых позиций, блокировкой отсутствующего товара, подавал маркетинговые акции

Достижения:

- Подключил 4 сетевых клиента, увеличив охват потребителей и площадь сбыта продукции
- Оптимизировал маршрут и наладил работу мобильных мерчендайзеров, увеличилось число посещений торговых точек за день, улучшилась выкладка продукции и представленность на полке
- Обеспечил бесперебойную работу и обмен сертификатами с фитосанитарной инспекцией, и представителями торговых сетей, тем самым улучшил процесс отгрузки продукции на склады покупателей.

Май 2018 - Январь 2019

Техник конструктор

ТОО «Алматыэнергосервис"

Стек техологий: AutoCad, Autodesk Inventor

- Снимал эскизы и выполнял построение 3D модели сборочных единиц и деталей
- Разрабатывал проектную документацию для дальнейшего производства
- Адаптировал имеющиеся детали и конструкции под собственное производство.

Ноябрь 2017 - Май 2018

Мерчендайзер

Zeta Trade

• Осуществлял выкладку товара, занимался оформлением витрин, поддерживал порядок на полках

Достижения:

• Выполнение месячного плана, увеличение и рост продаж в магазине.

ОБРАЗОВАНИЕ

Сентябрь 2015 - Май 2017

Казахский национальный технический университет имени К. И. Сатпаева, **Алматы** – *ИИВТ*, *Магистр естественных наук*

Сентябрь 2010 - Май 2014

Казахский национальный технический университет имени К. И. Сатпаева, Алматы — ИBTuYp, Бакалавр экологии

ЗНАНИЕ ЯЗЫКОВ

Русский - Родной

Английский - В1 - Средний

Казахский -А1 – Начальный

КУРСЫ

Март 2022 - Июль 2022

JAS Academy

JAS Academy, ios- разработчик

ОБО МНЕ

Последние 3 года работал в продажах в разных должностях, с мерчендайзера планомерно рос до супервайзера.

Решил перейти в IT: первым языком выбрал Swift, потому что у него понятный синтаксис и он относительно прост в освоении. Еще плюсом выбора в сторону ios-разработки стало то, что мне нравятся устройства от Apple, а делать приложения для любимых устройств одно удовольствие.

Продолжаю изучать Swift по видео на YouTube, смотрю каналы: Swiftbook, Sean Allen, The Swift Developers, iOS Academy и др.

Интересуюсь новостями и мыслями из сферы IT: читаю статьи на "Habr", telegram каналы: "ios Good Reads", "ios Dev", "Swiftbook".

Интересуюсь веб- Frontend разработкой, хочу расширить свои знания, понять, что и как там устроено.